【裁判字號】    90,訴,380
【裁判日期】    901102
【裁判案由】    誣告等
【裁判全文】
臺灣桃園地方法院刑事判決                            九十年度訴字第三八號
    公  訴  人  臺灣桃園地方法院檢察署檢察官
    被      告  甲○○
    被      告  乙○○
右列被告因誣告等案件，經檢察官提起公訴（九十年度偵字第二一八六號、第九七四
號），本院判決如左：
    主  文
甲○○共同攜帶兇器竊盜，累犯，處有期徒刑拾月；又意圖他人受刑事處分，向該管
公務員誣告，累犯，處有期徒刑伍月；又未經許可，持有刀械，累犯，處拘役伍拾日
如易科罰金，以參佰元折算壹日，扣案蝴蝶刀壹把沒收。應執行有期徒刑壹年貳月，
拘役伍拾日，拘役如易科罰金，以參佰元折算壹日，扣案蝴蝶刀壹把沒收。
乙○○共同攜帶兇器竊盜，處有期徒刑柒月。
    事  實
一、甲○○前因違反麻醉藥品管理條例及竊盜案件，經本院於民國八十六年十一月二
    十七日以八十六年度易字第五○七四號分別判處有期徒刑二月、六月，並定應執
    行刑為七月確定，甫於八十七年十一月十九日執行完畢。仍不知悔改，自八十九
    年九月間起，未經許可，無故持有公告查禁之蝴蝶刀一把，將之藏置於桃園縣桃
    園市○○街四五五巷三弄二十六號住處。又甲○○與乙○○共同意圖為自己不法
    之所有，於八十九年十一月十日十二時許，由甲○○攜帶其所有之破壞剪一支，
    駕駛其祖母卓壹所有之ＫＵ—○一二六號自小客車搭載乙○○，至楊梅鎮揚昇高
    爾夫球場後山，利用上開對人身體安全具有客觀危險性之破壞剪剪斷電纜線，竊
    取該球場所有由邱建銘管理之電纜線，得手後持之變賣，得款新台幣（下同）四
    千三百元後朋分花用。迨桃園縣警察局楊梅分局員警循線查獲甲○○後，其竟又
    於八十九年十一月十四日，在桃園縣警察局楊梅分局刑事組受訊問時，意圖使丙○○受刑事處分，向該局警員捏造係丙○○與其共同竊取前揭電攬線之事實，而
    誣告丙○○犯罪。甲○○於該所誣告之案件裁判確定前自白其係誣告，並供稱其
    係與乙○○共同行竊。嗣於八十九年十一月二十四日，員警持臺灣桃園地方法院
    檢察署檢察官簽發之搜索票，至甲○○住處搜索時，復扣得其所有之上開蝴蝶刀
    一把。
二、案經桃園縣警察局楊梅分局報告臺灣桃園地方法院檢察署檢察官偵查起訴。
    理  由
一、右開犯罪事實，除被告甲○○八十九年十一月十四日之警訊筆錄外，餘均迭據被
    告甲○○及乙○○於警、偵訊及本院審理時坦承不諱，核與證人即揚昇高爾夫球
    場電機維護員邱建銘到庭證述之失竊情節相符，並經證人丙○○於偵訊及本院調
    查時證述無訛，復有車籍作業系統—查詢認可資料一紙、現場照片十六張，及甲○○八十九年十一月十四日在桃園縣警察局楊梅分局誣指丙○○竊盜之警訊筆錄
    一份在卷可稽，足見被告二人分別確有竊盜及誣告之犯行。至蝴蝶刀一把係於被
    告甲○○之住處查獲，並據證人即被告甲○○之母李碧蓮證述無誤，復有搜索扣
    押證明筆錄及照片各一張附卷足憑，且有蝴蝶刀一把扣案可資佐證，而扣案蝴蝶
    刀經送請鑑定結果確屬槍砲彈藥刀械管制條例中之管制刀械，亦有桃園縣警察局
    九十年四月三日桃警保字第五○三九七號函一紙附卷可參，足見被告二人上開自
    白，均與事實相符。本件事證明確，被告犯行堪以認定。
二、查破壞剪為尖銳之金屬工具，自屬對人身體安全具有客觀危險性之兇器，被告二
    人持以竊取電纜線，核其所為，均係犯刑法第三百二十一條第一項第三款之攜帶
    兇器竊盜罪。被告二人就上開竊盜犯行，有犯意聯絡及行為分擔，為共同正犯。
    另被告甲○○誣指丙○○竊盜及持有蝴蝶刀之犯行，分別係犯刑法第一百六十九
    條第一項之誣告罪及槍砲彈藥刀械管制條例第十四條第三項之未經許可持有刀械
    罪。被告甲○○所犯上開三罪間，犯意個別，行為互殊，應分論併罰。被告甲○○有如事實欄所載之犯罪科刑執行情形，有臺灣高等法院被告全國前案紀錄表一
    份在卷可查，其於刑之執行完畢後五年內再犯本件有期徒刑之罪，為累犯，應依
    刑法第四十七條之規定加重其刑。又被告甲○○於其所誣告之案件裁判確定前向
    本院自白犯罪，爰依刑法第一百七十二條之規定減輕其刑，就誣告部分並依法先
    加而後減之。爰審酌被告乙○○並無前科，素行尚稱良好，被告卓川生則有多次
    竊盜前科，有臺灣高等法院被告全國前案記錄表各一份附卷可查，二人均正值壯
    年，不思努力工作，而由被告甲○○提議，攜帶其所有之破壞剪行竊，犯罪所得
    共四千三百元；而被告甲○○誣告之對象為其好友，然於第二次警訊中即自白誣
    告犯行，所持有之管制刀械係蝴蝶刀，並未持以作案，及被告二人犯後均坦承犯
    行，態度良好等一切情狀，分別量處如主文所示之刑。再按刑法第四十一條業已
    修正為：「犯最重本刑為五年以下有期徒刑之罪，而受六個月以下有期徒刑或拘
    役之宣告，因身體、教育、職業、家庭之關係或其他正當事由，執行顯有困難者
    ，得以一元以上三元以下折算一日，易科罰金，但確因不執行所宣告之刑，難收
    矯治之效，或難以維持法秩序者，不在此限。」，並於九十年一月十日經總統公
    布，同年月十二日起施行，是被告甲○○持有刀械部分，犯後法律已有變更，惟
    適用新舊法比較結果，兩者並無不同，依刑法第二條第一項前段之規定，應適用
    新法處罰，併予說明。爰依修正後刑法第四十一條第一項前段規定，併諭知易科
    罰金之折算標準。並就被告甲○○部分定其應執行之刑。扣案之蝴蝶刀一把係屬
    違禁物，爰依刑法第三十八條第一項第一款規定宣告沒收。被告甲○○所有之破
    壞剪一把，雖為供犯罪所用之物，但業已丟棄，不知去向，爰不予沒收，附此敘
    明。
三、至移送併辦（臺灣桃園地方法院檢察署九十年度偵字第一五八九一號）部分：移
    送事實係指被告甲○○於九十年九月四日下午一時許與陳國業共同侵入被害人劉
    龍樹位於桃園縣八德市宵裡里榮友一村三號公司內竊取電腦等物，並將贓物變賣
    向他人購買毒品而為警查獲等情。經查：移送併辦部分被告之犯罪時間為九十年
    九月四日，距離本件之犯罪時間八十九年十一月十日，時隔已將近十月；且被告
    甲○○於本件竊盜所得財物係與被告乙○○共同吃喝後朋分花用，此部分業據被
    告乙○○供承在卷（見本院九十年四月二十三日訊問筆錄），然被告於移送併辦
    事實部分，係為購買毒品方起意竊盜，兩者之犯罪目的即有不同；況二次竊盜之
    犯罪方式亦有不同；是本件被告甲○○即非基於概括犯意，連續為之，自無法依
    連續犯之規定，論以一罪，而應由檢察官另行偵查起訴，附此敘明。
據上論斷，應依刑事訴訟法第二百九十九條第一項前段，槍砲彈藥刀械管制條例第十
四條第三項，刑法第十一條前段、第二條第一項前段、第二十八條，第三百二十一條
第一項第三款、第一百六十九條第一項、第一百七十二條、第四十七條、第五十一條
第五款、第三十八條第一項第一款，修正後刑法第四十一條第一項前段，罰金罰鍰提
高標準條例第二條，判決如主文。
本案經檢察官陳美華到庭執行職務。
中      華      民      國    九十      年      十一      月    二      日
                                  臺灣桃園地方法院刑事第四庭
                                      審判長法  官   鄭景文
                                            法  官   林晏鵬
                                            法  官   游士珺
右正本證明與原本無異。
如不服本判決，應於判決送達後十日內向本院提出上訴狀( 應附繕本 )，上訴於
臺灣高等法院。
                                            書記官   王曉雁
中        華        民        國      九十    年    十一    月    七    日
附論罪科刑之法條：
槍砲彈藥刀械管制條例第十四條（修正前）：
未經許可，製造、販賣或運輸刀械者，處三年以下有期徒刑，併科新臺幣一百萬元以
下罰金。
意圖供自己或他人犯罪之用，而犯前項之罪者，處六月以上五年以下有期徒刑，併科
新臺幣三百萬元以下罰金。
未經許可，持有或意圖販賣而陳列刀械者，處一年以下有期徒刑、拘役或新臺幣五十
萬元以下罰金。
第一項及第二項之未遂犯罰之。
槍砲彈藥刀械管制條例第十四條（修正後）：
未經許可，製造、販賣或運輸刀械者，處三年以下有期徒刑，併科新台幣一百萬元以
下罰金。
意圖供自己或他人犯罪之用，而犯前項之罪者，處六月以上五年以下有期徒刑，併科
新台幣三百萬元以下罰金。
未經許可，持有或意圖販賣而陳列刀械者，處一年以下有期徒刑、拘役或新台幣五十
萬元以下罰金。
第一項及第二項之未遂犯罰之
刑法第三百二十一條
犯竊盜罪而有左列情形之一者，處六月以上五年以下有期徒刑：
一、於夜間侵入住宅或有人居住之建築物、船艦或隱匿其內而犯之者。
二、毀越門扇、牆垣或其他安全設備而犯之者。
三、攜帶兇器而犯之者。
四、結夥三人以上而犯之者。
五、乘火災、水災或其他災害之際而犯之者。
六、在車站或埠頭而犯之者。
前項之未遂犯罰之。


司法院資訊處製作；財團法人民間司法改革基金會備份。
